臺灣南投地方法院民事裁定
111年度消債全字第4號
聲  請  人  
即  債務人  林佳慧  
代  理  人  李瑞仁律師（法律扶助律師）
相  對  人  
即  債權人  國泰世華商業銀行股份有限公司

法定代理人  郭明鑑  


相  對  人  
即  債權人  聯邦商業銀行股份有限公司


法定代理人  林鴻聯  


相  對  人  
即  債權人  玉山商業銀行股份有限公司


法定代理人  黃男州   


相  對  人  
即  債權人  台新國際商業銀行股份有限公司


法定代理人  尚瑞強  


相  對  人  
即  債權人  中國信託商業銀行股份有限公司


法定代理人  利明献  


相  對  人  
即  債權人  長鑫資產管理股份有限公司

法定代理人  潘代鼎   
相  對  人  
即  債權人  滙誠第一資產管理股份有限公司  

法定代理人  莊仲沼  


相  對  人  
即  債權人  良京實業股份有限公司

法定代理人  平川秀一郎



相  對  人  
即  債權人  滙誠第二資產管理股份有限公司

法定代理人  莊仲沼  


上列聲請人即債務人因消費者債務清理事件（本院111年度消債
更字第9號），聲請保全處分，本院裁定如下：
    主  文
聲請駁回。
    理  由
一、按法院就更生之聲請為裁定前，得因利害關係人之聲請或依
    職權，以裁定為債務人履行債務及債權人對於債務人行使債
    權之限制、對於債務人財產強制執行程序之停止之保全處分
    ，消費者債務清理條例（下稱消債條例）第19條第1項第2 
    款、第3款固有明文。惟保全處分，係於法院就更生之聲請
    為裁定前，為防杜債務人之財產減少，維持債權人間之公平
    受償，及使債務人有重建更生之機會，始有保全處分之必要
    （消債條例第19條立法說明參照）。是法院就更生之聲請為
    裁定前，應依債務人之財產狀況，就保全處分對債務人更生
    目的達成之促進，及保全處分實施對相關利害關係人所生影
    響，兼顧債權人權益，避免債務人惡意利用保全處分，阻礙
    債權人行使權利，或作為延期償付手段之可能性，綜合比較
    斟酌，決定有無以裁定為保全處分之必要，非謂一經利害關
    係人聲請，即應裁定准予保全處分。
二、聲請意旨略以：聲請人即債務人（下稱聲請人）因有財產不
    能清償債務之情事，業已向本院聲請更生，然目前卻遭相對
    人即債權人（下稱相對人）玉山商業銀行股份有限公司（下
    稱玉山銀行）向臺灣嘉義地方法院（下稱嘉義地院）聲請強
    制執行，並經嘉義地院於民國110年9月14日核發嘉院傑110
    司執實字第34459號執行命令在案，然聲請人已向本院聲請
    更生，為維持債權人間之公平及使聲請人有重建更生之機會
    ，爰依消債條例第19條規定，聲請法院裁定准予保全處分等
    語。
三、經查：
  ㈠聲請人主張其已向本院聲請更生，業經本院調取111年度消債
    更字第9號更生事件，核閱屬實；又聲請人主張遭本院強制
    執行乙節，查玉山銀行、第三人仲信資融股份有限公司（下
    稱仲信公司）分別向嘉義地院民事執行處聲請以110年度司
    執字第34459號債務執行強制執行事件（下稱系爭執行事件
    ）、110年度司執字第36568號債務執行強制執行事件執行，
    系爭執行事件於110年9月14日核發執行命令禁止聲請人收取
    扣押其薪資債權，經第三人力澂工程企業有限公司（下稱力
    澂公司）具狀陳報將自110年9月起每月扣薪3分之1，嘉義地
    院將110年度司執字第36568號併入系爭強制執行事件辦理後
    ，系爭執行程序於110年11月3日核發執行命令將聲請人對力
    澂公司之每月薪資債權應自該執行命令送達翌日起移轉於債
    權人即玉山銀行、仲信公司，嗣玉山銀行於110年12月15日
    具狀聲請撤回執行，系爭執行事件則就仲信公司部分由嘉義
    地院於110年12月22日通知繼續執行，嗣聲請人於111年4月2
    2日具狀聲明異議等情，業經本院調取並核閱上開更生事件
    、強制執行事件卷宗屬實，堪信為真。
  ㈡查系爭執行事件程序所扣押之金錢為聲請人之薪資，而更生
    程序主要係以法院裁定開始更生程序後，聲請人之薪資及其
    他收入作為更生方案之清債來源，則在法院裁定開始更生程
    序前，聲請人之債權人即對該等收入所得，行使權利及前揭
    強制執行程序之繼續，並無礙於嗣後聲請人更生程序之進行
    與更生目的之達成，自無必要以保全處分限制債權人對於聲
    請人債權或其他財產為強制執行。
  ㈢再依強制執行法第122條規定之意旨，聲請人對於第三人之債
    權，若係維持聲請人及其共同生活之親屬生活所必須者，不
    得為強制執行，故聲請人對第三人之債權，本即限於非聲請
    人及其共同生活之親屬生活所必須者，始得強制執行，此已
    考量聲請人生活需要，不致造成聲請人無法維持基本生活，
    亦不妨礙其重建更生之機會。聲請人既已依強制執行法第12
    2條第2項、第12條規定向嘉義地院聲明異議，已如上述，即
    無庸再依消債條例之規定聲請保全處分，以免混淆本條例所
    設保全處分之目的與功能。
  ㈣又本件相對人玉山銀行聲請執行之債權本金為38,786元、仲
    信公司為50,000元，有上揭各該執行卷宗可稽，復參以於系
    爭強制執行事件中第三人力澂公司陳報聲請人對其確有薪資
    債權，若本件其餘債權人欲行使渠等之債權，亦得請求就前
    開強制執行程序併案聲明參與分配，自無礙於債權人間之公
    平受償。綜合以上各情，暨兼顧債權人權益考量，本院認聲
    請人本件保全處分之聲請，並無保全之必要，應予駁回。
四、爰裁定如主文。
中　　華　　民　　國　　111 　年　　5 　　月　　12　　日
                    民事第一庭法  官  葛耀陽
以上正本係照原本作成。
如對本裁定抗告，應於收受裁定正本送達後10日內向本院提出抗
告狀，並繳納抗告裁判費新臺幣1,000元。
中　　華　　民　　國　　111 　年　　5 　　月　　12　　日
                              書記官  黃婉淑